臺灣屏東地方法院裁定
111年度潮秩字第11號
移送機關    屏東縣政府警察局恆春分局
被移送人    吳貴城
上列被移送人因違反社會秩序維護法案件，經移送機關以中華民
國111年9月21日恆警偵字第11131796200號移送書移送審理，本
院裁定如下：
    主  文
吳貴城無正當理由，攜帶類似真槍之玩具槍，而有危害安全之虞
，處罰鍰新臺幣伍仟元。
扣案類似真槍之空氣槍壹支、彈匣（內含柒顆鋼珠）壹個均沒入
。
    事實理由及證據
一、被移送人吳貴城於下列時、地，有違反社會秩序維護法之行
    為：
㈠、時間：111年9月10日2時55分許。
㈡、地點：屏東縣○○鎮○○路000號。
㈢、行為：被移送人吳貴城於上開時、地無正當理由攜帶類似真
    槍之空氣槍1 支、鋼珠彈匣1個。
二、上開事實，有下列證據可資證明：
㈠、被移送人吳貴城於警詢之自白。
㈡、扣案之空氣槍1支、鋼珠彈匣（內含7顆彈珠）、扣押筆錄、
    扣押物品目錄表、扣押物品收據各1 份、扣案物照片12張、
    屏東縣政府警察局空氣槍動能初篩報告表及照片6張。
三、按無正當理由，攜帶類似真槍之玩具槍，而有危害安全之虞
    者，處3日以下拘留或新臺幣(下同)18,000元以下罰鍰，社
    會秩序維護法第65條第3款定有明文。本條款之構成要件，
    須行為人客觀上有攜帶類似真槍之玩具槍之行為，且該攜帶
    係無正當理由，因而有危害於社會安全之情形，始足當之。
    亦即，就行為人客觀上之攜帶行為，依其攜帶之目的，考量
    行為人攜帶當時言詞舉動、時間、地點、身分等因素，據以
    認定其是否已構成上開條款之違序行為。經查，被移送人於
    警詢時自承其於上揭地點之民宿內，因當下已經醉酒，且在
    先前與附近遊客發生爭吵糾紛，故其將原本放置於車上之空
    氣槍取出，一個人坐在房間門口的位置上，並將空氣槍擺在
    一旁桌上等語。則被移送人於與他人因故爭執後，即取出空
    氣槍，置於他人可見且隨手可得之處，又扣案之空氣槍雖無
    殺傷力，惟其外觀與真槍無異，令人難辨其真偽，持以示人
    易令一般公眾誤認為真槍而產生畏懼，堪認被移送人無正當
    理由攜帶上開類似真槍之槍械，復於與他人爭執後取出置於
    公共場所，客觀上具有危害社會安寧秩序之虞。是核其所為
    ，已該當前開條文之構成要件。爰審酌被移送人違序後之態
    度，行為之動機、目的、手段、智識程度等一切情狀，量處
    如主文所示之處罰，以示儆懲。
四、扣案之空氣槍1支、鋼珠彈匣（內含7顆彈珠），為被移送人
    所有，而為供被移送人違反上開規定所用之物，業據被移送
    人供述在卷，沒入亦符合比例原則，爰依社會秩序維護法第
    22條第3 項前段規定宣告予以沒入。
六、依社會秩序維護法第46條第1項、第65條第3款、第22條第3 
    項，裁定如主文。
中　　華　　民　　國　　111 　年　　10　　月　　21　　日
                  潮州簡易庭      法　官  麥元馨
以上正本係照原本作成。
如不服本裁定，應於送達後5日內，向本院提出抗告狀並表明抗
告理由，如於本裁定宣示後送達前提起抗告者，應於裁定送達後
10日內補提抗告理由書。
中　　華　　民　　國　　111 　年　　10　　月　　21　　日
                                  書記官　洪雅玲